臺灣新竹地方法院刑事裁定
111年度撤緩更一字第1號
聲  請  人  臺灣新竹地方檢察署檢察官
受  刑  人  徐愷晟



上列聲請人因受刑人犯公共危險等案件（臺灣高等法院107年度
交上訴字第22號），聲請撤銷緩刑之宣告（110年度執聲字第979
號），本院於民國110年12月13日以110年度撤緩字第130號裁定
，受刑人不服而提起抗告，經臺灣高等法院於111年1月25日以11
1年度抗字第131號裁定撤銷原裁定，並發回本院，本院更為裁定
如下：
    主  文
聲請駁回。
    理  由
一、聲請意旨略以：受刑人徐愷晟因犯肇事逃逸等案件，經臺灣
    高等法院於民國107年3月21日以107年度交上訴字第22號判
    決（105年度偵字第7476號）判處有期徒刑1年5月，同時宣
    告緩刑5年，於107年4月13日確定。惟其於緩刑期內即109年
    7月13日、109年11月23日更犯不能安全駕駛致交通危險罪及
    妨害名譽罪，經本院分別於110年8月31日、110年4月27日以
    110年度竹北交簡字第286號(聲請書誤載為110年度竹北簡字
    第286號)、110年度竹東簡字第34號判決判處有期徒刑3月及
    拘役20日，並於110年9月28日、110年6月1日確定。
　　核受刑人所為顯見其於前案司法程序終結後，並未記取教訓
    ，法治觀念薄弱，自身反省力不足，主觀之惡性難謂非微，
    且再犯酒駕案，與前案均屬公共危險罪章之罪，所為皆係侵
    害公眾交通安全，並對其他用路人之生命、身體法益均有高
    度危害性，違反法規範之情節已屬重大。受刑人無視緩刑期
    間內應遵循法遵矩之誡命要求，足見原緩刑之宣告並不足以
    矯正受刑人之個性，亦難收預期之效果，已合於刑法第75條
    之1第1項第2款所定撤銷緩刑宣告之原因，爰依刑事訴訟法
    第476條規定聲請撤銷等語。
二、按受緩刑之宣告而有緩刑期內因故意犯他罪，而在緩刑期內
    受6月以下有期徒刑、拘役或罰金之宣告確定者，足認原宣
    告之緩刑難收預期效果，而有執行刑罰之必要者，得撤銷其
    緩刑宣告，刑法第75條之1第1項第2款定有明文。次按刑法
    第75條之1得撤銷緩刑宣告之規定，考其立法意旨略以：關
    於緩刑之撤銷，現行法第75條第1項固已設有2款應撤銷之原
    因；至得撤銷緩刑之原因，則僅於保安處分章內第93條第3
    項與撤銷假釋合併加以規定，體例上不相連貫，實用上亦欠
    彈性，爰參酌德國及奧地利現行立法例增訂得撤銷緩刑之原
    因，其中現行關於緩刑前或緩刑期間故意犯他罪，而在緩刑
    期內受得易科罰金之有期徒刑之宣告者，列為應撤銷緩刑之
    事由，因認過於嚴苛，而排除第75條應撤銷緩刑之事由，移
    列至得撤銷緩刑事由，俾使「法官依被告再犯情節，而裁量
    是否撤銷先前緩刑之宣告」；其次，如有前開事由，但判決
    宣告拘役、罰金時，可見行為人仍未見悔悟，有列為得撤銷
    緩刑之事由，以資彈性適用，爰於第1項第1款、第2款增訂
    之。且本條採用裁量撤銷主義，賦予法院撤銷與否之權限，
    特於第1項規定實質要件為「足認原宣告之緩刑難收其預期
    效果，而有執行刑罰之必要」，供作審認之標準。亦即於上
    揭「得」撤銷緩刑之情形，法官應依職權本於合目的性之裁
    量，妥適審酌被告所犯前後數罪間，關於法益侵害之性質、
    再犯之原因、違反法規範之情節是否重大、被告主觀犯意所
    顯現之惡性及其反社會性等情，是否已使前案原為促使惡性
    輕微之被告或偶發犯、初犯改過自新而宣告之緩刑，已難收
    其預期之效果，而確有執行刑罰之必要，此與刑法第75條第
    1項所定2款要件有一具備，即毋庸再行審酌其他情狀，應逕
    予撤銷緩刑之情形不同。
三、經查：
（一）受刑人徐愷晟前曾於105年6月7日，因犯肇事逃逸等案件
      ，經本院於106年12月12日以105年度交訴字第95號判決判
      處有期徒刑8月、1年，應執行有期徒刑1年5月，受刑人不
      服提起上訴，經臺灣高等法院於107年3月21日以107年度
      交上訴字第22號判決上訴駁回，同時宣告緩刑5年，於107
      年4月13日確定(下稱前案)，有本院105年度交訴字第95號
      刑事判決書、臺灣高等法院107年度交上訴字第22號刑事
      判決書及臺灣高等法院被告前案紀錄表各1份在卷可參，
      是受刑人所受緩刑之宣告，係自裁判確定之日即107年4月
      13日起算，至112年4月12日期滿；又受刑人於上開緩刑期
      內即109年7月13日、109年11月23日更犯不能安全駕駛致
      交通危險罪及散布文字誹謗罪，經本院於110年8月31日、
      110年4月27日以110年度竹北交簡字第286號及110年度竹
      東簡字第34號判決判處有期徒刑3月、拘役20日，並於110
      年9月28日、110年6月1日確定（下稱後案）一節，亦有本
      院110年度竹北交簡字第286號刑事簡易判決書、110年度
      竹東簡字第34號刑事簡易判決書及臺灣高等法院被告前案
      紀錄表各1份在卷可按。是受刑人係於上開緩刑期內因故
      意犯他罪，而在緩刑期內受6月以下有期徒刑、拘役之宣
      告確定一情，堪以認定。
（二）惟查，本件受刑人所犯上述案件雖均屬故意犯罪，惟所涉
      之前案係犯過失致人於死及肇事逃逸等案件，後案則係犯
      不能安全駕駛致交通危險罪及散布文字誹謗罪，雖有關公
      共危險部分，與前案確實均屬對交通安全、他人生命、身
      體財產安全等具有相當危害之類型，然就個別案件仔細觀
      之，前後案之犯罪情狀、原因及社會危害程度仍屬有異，
      前、後案間尚難遽認有何再犯原因之關連性。
　　　況前案即臺灣高等法院107年度交上訴字第22號刑事判決
      ，係衡酌受刑人犯後坦承犯行，與告訴人、被害人家屬協
      議和解之過程等，認受刑人經此偵、審過程之教訓後，當
      知警惕，因而宣告緩刑，並斟酌情形，依刑法第74條第2
      項第3款命受刑人向告訴人、被害人家屬支付相當數額之
      損害賠償；又受刑人與告訴人、被害人家屬間因該車禍之
      民事訴訟案件，嗣亦經本院以107年度重訴字第62號判決
      受刑人應分別給付該民事案件原告張家燕新臺幣（下同）
      249萬7252元、給付民事原告卓裕翔275萬7552元，於107
      年7月9日確定，經本院調取該案卷宗核閱無訛（此部分高
      於前案判決所諭知應給付之賠償金）；而受刑人後案之不
      能安全駕駛致交通危險罪及散布文字誹謗罪犯行，就不能
      安全駕駛致交通危險罪部分，雖危及道路交通安全，然尚
      未肇生交通事故，酒測值非高，參酌其臺灣高等法院被告
      前案紀錄表，除該次酒後駕車之案件外，並無其他酒後駕
      車之前案紀錄；就散布文字誹謗罪部分，則係其與前妻之
      糾紛，一時失慮衝動所致，且事後亦皆坦認犯行，其違反
      法規範之情節、主觀犯意所顯現之惡性均未達重大之程度
      ，難認其有重大之反社會性格，尚難僅因其在緩刑期內另
      犯公共危險、妨害名譽罪，即率認其未見悔悟自新，而遽
      行推認前案判決所宣告之緩刑，有難收預期效果，而有執
      行刑罰之必要。且受刑人於前案判決後，確實有依該案判
      決之緩刑負擔支付賠償金額，已經受刑人於本院調查程序
      時供述在卷，並經本院電詢告訴人、被害人家屬確認無訛
      ；則聲請人復未提出除上開判決犯罪事實以外之其他積極
      證據或具體說明受刑人有何情狀足認符合「原宣告之緩刑
      難收其預期效果，而有執行刑罰之必要」等實質要件，若
      得僅依上開判決書所載之犯罪事實即以受刑人於緩刑期內
      另犯他罪，即一律撤銷緩刑，則刑法第75條及第75條之1
      即無區分之必要，進而前開刑法第75條之1第1項之立法本
      旨將意義盡失，亦與緩刑之目的乃係避免短期自由刑之弊
      ，並給予受刑人自新機會未盡相符。揆諸上開說明，聲請
      人聲請撤銷臺灣高等法院107年度交上訴字第22號刑事判
      決之緩刑宣告，自難准許，應予駁回。　　
四、爰依刑事訴訟法第220條，裁定如主文。
中　　華　　民　　國　　111 　年　　4 　　月　　 27 　日
                  刑事第八庭法　官　林哲瑜
以上正本證明與原本無異。　　　　　　　　　
如不服本裁定應於送達後5日內向本院提出抗告狀。
中　　華　　民　　國　　111 　年　　4 　　月　　28　　日
                            書記官  胡家寧